【裁判字號】    96,訴,817
【裁判日期】    970117
【裁判案由】    毒品危害防制條例等
【裁判全文】
臺灣士林地方法院刑事判決               96年度訴字第817號
公  訴  人  臺灣士林地方法院檢察署檢察官
被      告  丙○○
選任辯護人  曾昭牟  律師
            謝崇浯  律師
被      告  戊○○
選任辯護人  周漢威  律師
            謝幸伶  律師
            周信宏  律師
被      告  丁○○
選任辯護人  翁顯杰  律師
上列被告等因違反毒品危害防制條例等案件，經檢察官提起公訴
（96年度偵字第8079號），本院判決如下：
    主  文
丙○○犯如附表一罪名欄所示之罪，均累犯，處如附表一主刑、
從刑欄所示之刑。應執行有期徒刑拾貳年陸月，併科罰金新臺幣
伍萬元，罰金如易服勞役，以新臺幣壹仟元折算壹日，扣案之第
二級毒品安非他命參包（合計驗餘淨重貳點貳捌公克）沒收銷燬
，安非他命外包裝袋參個、電子磅秤壹臺、SonyEricsson廠牌行
動電話壹支（內含門號0000000000號SIM 卡壹張）、仿WALTHER
廠PPK/S 型半自動手槍，經換裝土造金屬槍管製造之有殺傷力改
造手槍壹枝（含彈匣壹個，槍枝管制編號：0000000000）、具有
殺傷力之土造子彈伍顆均沒收，未扣案之門號0000000000號SIM
卡壹張沒收，如全部或一部不能沒收時，追徵其價額，未扣案之
販賣第二級毒品所得新臺幣伍仟伍佰元沒收，未扣案之販賣第二
級毒品所得新臺幣參仟元連帶沒收，販賣第二級毒品所得如全部
或一部不能沒收時，以其財產抵償之。
戊○○犯如附表一編號07及08罪名欄所示之罪，各處有期徒刑陸
年及附表一編號07及08從刑欄所示之刑。應執行有期徒刑柒年陸
月，扣案之電子磅秤壹臺、SonyEricsson廠牌行動電話壹支（內
含門號0000000000號SIM 卡壹張）均沒收，未扣案之門號000000
0000號SIM 卡壹張沒收，如全部或一部不能沒收時，追徵其價額
，未扣案之販賣第二級毒品所得新臺幣參仟元連帶沒收，如全部
或一部不能沒收時，以其財產抵償之。
丁○○販賣第四級毒品，處有期徒刑參年陸月，扣案之第四級毒
品先驅原料麻黃素貳包及第四級毒品先驅原料去甲麻黃素壹包（
含外包裝袋共參個，合計驗餘毛重貳點捌公克，驗餘淨重貳點貳
公克）均沒收。
    事  實
一、丙○○前因竊盜案件，經臺灣基隆地方法院於民國95年5 月
    17日以95年度基簡字第450 號判決處有期徒刑5 月，如易科
    罰金以銀元300 元折算1 日，於同年6 月16日確定，於同年
    9 月22日易科罰金執行完畢。詎仍不知悔改，明知安非他命
    業經公告列為毒品危害防制條例所管制之第二級毒品，不得
    販賣，竟意圖營利，基於販賣第二級毒品之故意，各於附表
    二編號01至08所列時間前之某時，以每5 公克新臺幣（下同
    ）13,000元之價格，向吳柏宏、陳麗芳（均另案在臺灣臺北
    地方法院審理中）購得數量不詳之第二級毒品安非他命，除
    部分供己施用外，所剩餘部分則利用其所有之電子磅秤1 台
    秤重，並藉其所有之門號0000000000號及0000000000號SIM
    卡搭配SonyEricsson行動電話聯絡毒品買家及戊○○：(一)於
    附表二編號01至06所載時間、地點，以附表二編號01至06所
    列之方式，販賣第二級毒品安非他命予乙○○及戊○○。(二)
    另與亦明知安非他命為毒品危害防制條例所管制之第二級毒
    品，不得販賣之戊○○，共同意圖營利，基於販賣第二級毒
    品安非他命之犯意聯絡，於附表二編號07至08所載時間，由
    丙○○將安非他命寄放在臺北市○○區○○街239 號戊○○
    任職之網咖店內，推由戊○○交付安非他命予買家，以附表
    二編號07、08所載之方式，販賣第二級毒品安非他命予綽號
    「阿利」及「DJ」真實姓名年籍不詳之人，並由戊○○向「
    阿利」及「DJ」收取價金轉交予丙○○。(三)丙○○又意圖營
    利，基於販賣第二級毒品安非他命之犯意，於附表二編號09
    所載之時間、地點及方式，向綽號「空董」真實姓名年籍不
    詳之成年男子販入第二級毒品安非他命，除供己施用外，並
    預備以每公克2,500 元至3,000 元之價格轉賣他人謀利。
二、丙○○明知槍枝、子彈，係槍砲彈藥刀械管制條例所列管之
    物，非經主管機關許可不得寄藏，竟另基於未經許可寄藏具
    有殺傷力槍彈之犯意，於96年6 月25日在臺北縣淡水鎮○○○路○ 段212 巷32號13樓，受友人徐台聯委託，代為保管所
    交付之仿WALTHER 廠PPK/S 型半自動手槍經換裝土造金屬槍
    管製造之具有殺傷力改造手槍1 枝（含彈匣1 個，槍枝管制
    編號0000000000號）及具有殺傷力之土造子彈9 顆而隨身寄
    藏攜帶至96年6 月28日下午2 時許。
三、嗣丙○○於96年6 月28日下午2 時許，為警持拘票在臺北市
    北投區市30號前拘捕，在其身上扣得前揭SonyEricsson
    廠牌行動電話1 支（內含門號0000000000號SIM 卡1 張）及
    自「空董」處購得之第二級毒品安非他命3 包（總毛重2.94
    公克，總淨重2.31公克），復在其所駕駛之車號5595-HF 號
    自用小客車上扣得上開電子磅秤1 臺及具有殺傷力之槍枝及
    子彈，而循線查悉上情。
四、丁○○於96年5 月間，以每1 公克2,000 元之價格，向吳柏
    宏購得數量不詳之白色透明晶體，認作第二級毒品安非他命
    ，本欲供己施用。後於96年6 月27日下午5 時許，丙○○至
    丁○○位於臺北市○○區○○街某處之倉庫，欲向丁○○購
    買安非他命，丁○○遂意圖營利，起意以5 公克15,000元之
    價格（每公克約可獲利1,000 元）出售上開毒品3 包（總毛
    重2.83公克，總淨重2.23公克），並交付予丙○○。丙○○
    以賒欠方式取得上開毒品離去後，因認價格過高，乃於當日
    稍晚將上開毒品退還予丁○○，丁○○因此尚未獲利。翌日
    下午4 時許警方拘捕丙○○後，依其供述至丁○○位於臺北
    市○○區○○街251 巷13號1 樓住處徵得丁○○同意後執行
    搜索，當場扣得分裝袋15個、殘渣袋2 個、吸食器1 個及上
    開毒品3 包（總毛重2.83公克，總淨重2.23公克），經鑑驗
    後發現其中2 包含第四級毒品先驅原料麻黃素成分、其中1
    包含第四級毒品先驅原料去甲麻黃素成分，始悉上情。
五、案經臺北市政府警察局移送臺灣士林地方法院檢察署檢察官
    偵查起訴。
    理  由
壹、證據能力部分：
一、按被告之自白，非出於強暴、脅迫、利誘、詐欺、疲勞訊問
    、違法羈押或其他不當方法，且與事實相符者，得為證據，
    刑事訴訟法第156 第1 項定有明文。亦即被告之自白係出非
    法取供者，因其陳述不具任意性，其所為之陳述固無證據能
    力，反之，若係出於自由意思，且與事實相符者，即有證據
    能力。本件被告戊○○於本院審理時固曾抗辯其係因施用毒
    品後睏倦欲眠，方於96年6 月29日警詢及偵查中自白販賣毒
    品云云，並以該日採尿後送驗之結果於安非他命濃度高達40
    25ng/ml 、於甲基安非他命濃度高達9710ng/ml ，分別為閾
    值之8 倍及19倍，有尿液檢體委驗單及臺灣尖端先進生技醫
    藥股份有限公司尿液檢體編號014108號濫用藥物檢驗報告影
    本各1 紙為佐證（見96年度偵字第8079號卷【下稱偵卷】第
    62、151 頁）。惟經本院當庭勘驗被告戊○○於當日偵查庭
    之錄影光碟，認其在應訊時神情正常，未頻打呵欠或顯露疲
    態，對檢察官發問均能就販賣毒品之時間、數量等細節明確
    回答，回答內容亦與筆錄所載相符，堪信其自白並非在疲勞
    訊問下所為，而係出於自由意志，具有任意性，自得採為本
    件判決之基礎。
二、又被告戊○○於本院審理時復曾抗辯其總智商僅77，屬邊緣
    型智能不足，有國軍左營醫院診斷證明書影本1 紙可參（見
    本院卷第127 頁），但於警詢、偵查中並未通知其家屬為其
    選任辯護人或由檢察官指定辯護人為之辯護，上開自白係因
    違背刑事訴訟法第27條第3 項、第31條第5 項規定之法定程
    序而取得之證據，依同法第158 條之4 應認無證據能力云云
    。惟查刑事訴訟法第27條第3 項、第31條第5 項之適用，均
    以「被告因智能障礙無法為完全之陳述」為前提，然被告戊○○僅屬智商較常人略低，況於本院審理中均能理解法官、
    檢察官之問題，並應答如流，顯未達無法為完全陳述之程度
    ，即無刑事訴訟法第27條第3 項、第31條第5 項之適用餘地
    ；是被告戊○○於受司法警察調查時未通知其家屬為其選任
    辯護人，或於偵查中檢察官未指定律師為其辯護，其所為之
    自白，尚非實施刑事訴訟程序之公務員因違背法定程序取得
    之證據，自無依刑事訴訟法第158 條之4 予以排除之理，而
    有證據能力。
三、再按被告以外之人於審判外之言詞或書面陳述，除法律有規
    定者外，不得作為證據，刑事訴訟法第159 條第1 項固有明
    文。惟被告以外之人於偵查中向檢察官所為之陳述，除顯有
    不可信之情況者外，得為證據；被告以外之人於審判外之陳
    述，雖不符刑事訴訟法第159 條之1 至第159 條之4 之規定
    ，而經當事人於審判程序同意作為證據，法院審酌該言詞陳
    述作成時之情況，認為適當，亦得為證據，同法第159 條之
    1 第2 項、第159 條之5 第1 項亦有明文。查證人乙○○於
    偵查中之證述，證人即共同被告丙○○就被告戊○○、丁○○犯行部分於偵查中之證述，證人即共同被告戊○○就被告
    丙○○犯行部分於偵查中之證述，證人即共同被告丁○○就
    被告丙○○犯行部分於偵查中之證述，業經渠等具結在卷，
    有結文附卷可稽（見偵卷第119 、88、128 、94、123 、91
    、114 頁），且依筆錄之記載，並無不能自由陳述或其他非
    法、不當之取證情形，即無顯不可信之情況；而證人乙○○
    、吳柏宏於警詢時之陳述，被告丙○○於本院審理中已同意
    作為證據方法而不予爭執（見本院卷第270 頁），本院審酌
    證人陳述時之情況，核無違法取證或其他瑕疵，認為以之作
    為證據亦屬適當；故依前揭刑事訴訟法第159 條之1 第2 項
    、第159 條之5 第1 項規定，均得作為證據。
四、另本案於偵查中經檢察官依96年6 月15日修正前通訊保障及
    監察法之規定，認有該法第5 條第1 項第1 款情形，並危害
    社會秩序情節重大，有相當理由可信其通訊內容與本案有關
    ，且難以其他方法蒐集、調查證據，有監察相關通訊之必要
    ，而依該法第5 條第2 項規定核發通訊監察書，以臺灣士林
    地方法院檢察署96年4 月12日96年甲○孝聲監（續）字第00
    0088號通訊監察書對0000000000（被告丙○○使用）等號行
    動電話，自96年4 月13日上午10時起至96年5 月11日上午10
    時止，以監聽、錄音之方法實施通訊監察（見本院卷第131
    、132 頁），以臺灣士林地方法院檢察署96年5 月25日96年
    甲○孝聲監（續）字第000137號通訊監察書對0000000000（
    被告丙○○使用）等號行動電話，自96年5 月25日上午10時
    起至96年6 月23日上午10時止，以監聽、錄音之方法實施通
    訊監察（見本院卷第137 、138 頁），以臺灣士林地方法院
    檢察署96年6 月11日96年甲○孝聲監（續）字第000152號通
    訊監察書對0000000000（被告丙○○使用）等號行動電話，
    自96年6 月11日上午10時起至96年7 月9 日上午10時止，以
    監聽、錄音之方法實施通訊監察（見本院卷第129 、130 頁
    ），及以臺灣士林地方法院檢察署96年5 月3 日96年甲○孝
    聲監（續）字第000113號通訊監察書對0000000000（證人乙○○使用）等號行動電話，自96年5 月3 日上午10時起至96
    年6 月1 日上午10時止，以監聽、錄音之方法實施通訊監察
    （見本院卷第133 、134 頁），此分別有前揭通訊監察書暨
    附表在卷可稽，並由警員依監聽內容作成通訊監察譯文，而
    被告丙○○於本院審理時經提示之該等監聽譯文令其辨認，
    亦不否認監聽譯文之內容為真正（本院卷第274 、275 頁）
    ，該等監聽譯文自得為證據。
貳、實體認定部分：
一、認定犯罪事實之證據及理由：
  (一)前揭事實欄第一項(一)部分之犯罪事實，業經被告丙○○於警
    詢時及本院審理中坦承不諱，就販賣安非他命予乙○○4 次
    之犯行，於本院審理時供稱：應該是從96年4 月14日開始，
    大約5 次，最後在6 月3 日的那次伊沒有拿過去，都是在乙○○家附近中央北路上的公園，乙○○買的都是1,000 到2,
    000 左右等語（見本院卷第270 頁），核與證人乙○○於警
    詢時及偵查中證稱：伊從96年4 月份開始打0000000000、00
    00000000號電話給丙○○說要買安非他命，請丙○○幫忙調
    貨，都在伊住處附近公園交貨，到96年6 月初伊沒再跟丙○○聯絡前交易了4 、5 次，每次交易1,000 元約0.3 公克等
    語（見偵卷第34、117 頁）大致相符，且有扣案丙○○所有
    之行動電話1 支（內含門號0000000000號之SIM 卡1 張）、
    被告丙○○使用之行動電話門號0000000000號與證人乙○○
    行動電話門號0000000000號於96年4 月14日及96年5 月5 日
    、7 日、9 日之通訊監察譯文各1 紙（見偵卷第133 頁及本
    院卷第160-2 頁），其內容為被告丙○○與乙○○各次磋商
    毒品交易之數量及地點等事可資證明；就販賣安非他命予戊○○2 次之犯行，則於偵查中供稱：伊有賣給戊○○安非他
    命，地點都在中和街的網咖，因為戊○○沒有錢，若伊賣給
    戊○○1 公克，戊○○是先給伊500 元，之後有錢再500 、
    500 的拿給伊等語（見偵卷第86頁），所述核與證人即共同
    被告戊○○於偵查中結證稱：伊施用的毒品是丙○○提供，
    伊也有拿500 元給丙○○，但丙○○有時收，有時沒收等語
    大抵無誤（見偵卷第121 頁）；就事實欄第一項(三)向「空董
    」販入安非他命之犯行，則據被告丙○○於警詢時供稱：伊
    在6 月27日下午6 時許在臺北市○○路與民權西路口向「空
    董」購買5 公克之安非他命，價格為13,000元等語（見偵卷
    第16頁），並有扣案之電子磅秤1 臺、安非他命3 包（總毛
    重2.94公克，總淨重2.31公克）可資佐證，該3 包安非他命
    經以氣相層析／質譜分析法鑑驗，均檢出含第二級毒品安非
    他命、甲基安非他命、N,N-二甲基安非他命成分，有臺北市
    政府警察局96年7 年5 日北市鑑毒字第599 號鑑驗通知書各
    1 紙（見偵卷第132 頁）存卷供參，俱徵被告丙○○前揭不
    利於己之自白與事實相符。
  (二)前揭事實欄第一項(二)部分之犯罪事實，業經被告丙○○、戊○○於警詢、偵查及本院審理時坦認屬實，被告丙○○於偵
    查中結證稱：「（問：有拿安非他命給戊○○販賣過嗎？）
    戊○○跟我說他身上沒現金要跟我借，但我身上也沒錢，我
    跟他說『如果可以的話，我拿安非他命給你，你自己想辦法
    轉現金，我只跟你拿成本價，如果有剩下多餘的毒品或現金
    ，你自己留著用。』」（見偵卷第85頁）、「有時候戊○○
    還不出錢來，我會叫想要買安非他命的朋友去跟戊○○買，
    再由戊○○把錢還給我」等語（見偵卷第86頁），於本院審
    理時供稱：從96年3 月份開始，伊放安非他命在戊○○那邊
    寄賣大約2 、3 次，是有人要伊才叫別人去戊○○那邊拿，
    但只有「阿利」和「DJ」兩個人去買而已，「阿利」是拿1
    克左右，大約2,500 到3,000 元，「DJ」拿跟戊○○差不多
    ，大約500 到1,000 元等語（見本院卷第279 、280 頁），
    與被告戊○○於偵查中結證稱：「從96年3 月我在網咖上班
    開始，丙○○就有拿安非他命放在我這邊，如果丙○○不在
    網咖，他會跟我講有誰要過來要找我，由我把安非他命拿給
    對方後，對方再拿錢給我，再由我把錢轉交給丙○○」等語
    （見偵卷第93頁），於本院審理時供稱：丙○○從96年3 月
    到6 月，總共寄賣3 次等語（見本院卷第282 頁），大致相
    符，且有被告丙○○行動電話門號0000000000號與被告戊○○任職網咖電話號碼（02）00000000於96年6 月19日之通聯
    監聽譯文1 紙（見偵卷第135 頁），其內容為被告丙○○指
    摘被告戊○○竟未告知出售毒品予「阿利」並吞沒價款等情
    附卷足稽，是被告二人前揭不利於己之自白，尚非虛妄。
  (三)又被告丙○○於前揭販入、賣出第二級毒品及與被告戊○○
    共同賣出第二級毒品之舉，均係基於營利意思而為一事，則
    經被告丙○○於偵查中自承：伊買安非他命每次5 公克1 萬
    3 千元，每公克本錢2,200 多元，每次5 公克自己吃3 公克
    ，剩下2 公克若有朋友打電話來跟伊拿，再以每1 公克2,50
    0 到3,000 元的價錢給朋友等語（見偵卷第85頁），又於本
    院審理時供稱：伊賣安非他命給戊○○及乙○○，戊○○都
    是用欠的，如果拿的到的話，大約賺1 、200 元而已，乙○○拜託伊幫忙調貨，伊大約也是賺幾百元而已，在伊身上扣
    到的3 包安非他命是向「空董」買的，可以說是伊自己要用
    ，如果有人要買，伊也可以賣人等語（見本院卷第281 頁）
    ；是被告丙○○販入安非他命非僅為供己施用，亦係基於再
    行賣出賺取價差之目的，且確實賣出獲利之情，應堪認定。
    至於被告戊○○與丙○○共同賣出第二級毒品之舉，亦係基
    於營利意思而為之一事，亦據被告戊○○於警詢時自承：伊
    幫丙○○轉交安非他命，酬庸須伊開口向丙○○要錢才能拿
    到，伊共向丙○○要了3 次，各次為300 元至500 元不等，
    及要了2 次免費安非他命吸食等語（見偵卷第30頁），是被
    告戊○○亦係基於謀取販毒所得利潤而與被告丙○○共同販
    賣毒品，且確有獲利之情，應堪認定。
  (四)前揭事實欄第二項之犯罪事實，業據被告丙○○於警詢及本
    院審理中坦認屬實，並有改造手槍1 枝及土造子彈9 顆扣案
    可證（其中子彈4 顆，業經鑑驗試射失其殺傷力），而扣案
    之槍、彈，經送請內政部警政署刑事警察局以性能檢驗法及
    試射法鑑定之結果，認送鑑之改造手槍1 枝（含彈匣1 個，
    槍枝管制編號：0000000000），係由仿WALTHER 廠PPK/S 型
    半自動手槍製造之槍枝，更換土造金屬槍管改造而成之改造
    手槍，擊發功能正常，可供擊發適用子彈，研判具殺傷力，
    另認送鑑土造子彈9 顆，其中8 顆均係土造子彈（具直徑約
    7.7 ±0.5mm 金屬彈頭），採樣3 顆試射，均可擊發，認具
    殺傷力，其中1 顆係土造子彈（具直徑約8.0mm 金屬彈頭）
    ，經試射，可擊發，認具殺傷力，此有內政部警政署刑事警
    察局96年7 月16日刑鑑字第0960100429號槍彈鑑定書1 份（
    見偵卷第141 至143-1 頁，內含槍彈照片8 張）附卷可稽，
    足認本件扣案之改造手槍確實可用於發射子彈，扣案之土造
    子彈皆可擊發，均具有殺傷力甚明。是被告丙○○前揭自白
    ，應與事實相符。
  (五)前揭事實欄第四項部分：
    1.訊據被告丁○○固坦承其於96年5 月份以每公克2,000 元
      之價格向吳柏宏購得白色透明晶體並認作第二級毒品安非
      他命供己施用，以及於96年6 月27日下午5 時許，丙○○
      曾至其所有位於臺北市○○區○○街之倉庫施用毒品，其
      有將後遭查扣之3 包白色透明結晶體向丙○○出示等情，
      惟矢口否認有何販賣毒品之犯行，辯稱：伊沒有要販賣毒
      品之意思，是當時丙○○問伊購買上開毒品之價格，伊回
      答後，丙○○認為太貴，還向伊借了10,000元去向「空董
      」買，丙○○亦未將上開毒品從倉庫取走云云。
    2.惟查：
      (1)被告丁○○前於警詢中供稱：當天丙○○跟伊說要安非
        他命，伊怕跟丙○○說安非他命是伊的，丙○○就不會
        給伊現金，所以伊騙丙○○說那5 公克是伊向別人調來
        的，丙○○嫌金額太高、毒品太少，所以沒有成交云云
        （見偵卷第26頁）；倘被告丁○○所辯當時無意出售毒
        品為真，本可直接回絕，何須唯恐交易時未能取得現金
        價款，而向被告丙○○謊稱毒品是向他人調取？是被告
        丁○○見被告丙○○有意購買第二級毒品安非他命時，
        確有將之出售之意思甚明。
      (2)證人即共同被告丙○○於本院審理中雖不否認當日曾向
        被告丁○○借10,000元以向空董購買毒品之事，惟曾於
        偵查中結證稱：其在96年6 月26日或27日有向丁○○買
        過1 次毒品，但丁○○的價錢5 公克要15,000元太高，
        其先向丁○○拿了5 公克的安非他命，錢還沒給丁○○
        ，後來「空董」有貨，是5 公克13,000元，其就跟「空
        董」買，並把貨退給丁○○等語（見偵卷第86、126 頁
        ），於本院審理中經辯護人詰問時雖曾改稱：當天伊是
        要找空董買安非他命，先去丁○○家借地方施用，丁○○自己也有毒品，伊與丁○○把各自的毒品拿出來比較
        好壞，伊才問丁○○價格多少，伊覺得太貴，所以沒有
        拿云云（見本院卷第220 、221 頁），惟亦稱：「我確
        實是沒有跟他（指丁○○）買，我應該算是『退還』給
        他，『我有把東西拿到我家裡之後』我覺得跟空董的比
        較起來比較貴，所以我又『退還』給丁○○」（見本院
        卷第221 頁）等語，且於本院訊問時，又稱：「（問：
        你們當時殺價的過程為何？）我問他（指丁○○），他
        拿出來的東西多少我不知道，我問他多少錢，他跟我說
        的價錢我忘記了，但是我有說太貴了，我說可不可以算
        剛好整數1 萬，他說那個是他的成本價，不行。（問：
        他有沒有說多少可以？）我記得是1 萬5 。」（見本院
        卷第229 頁）、「（問：你是從丁○○那邊離開後馬上
        向空董買？）是的。（問：離開的時候是否有帶走他給
        你的安非他命？）如果沒有記錯應該是有帶走，帶走之
        後才還給他。（你何時還給他？）應該也是當天還給他
        ，時間我記不清楚，我確定我有還給他」（見本院卷第
        231 頁）、「（問：你跟他拿之後你又退還給他，他不
        會生氣？）因為價錢太貴了」（見本院卷第232 頁）、
        「審判長、法官問我的我講的才是真的。」（見本院卷
        第234 頁）等語，是被告丙○○前稱未拿走毒品云云，
        顯係為被告丁○○迴護之詞，不足採信。基此，若被告
        丁○○未曾與被告丙○○就第二級毒品安非他命之交易
        達成合意，被告丙○○如何能帶走被告丁○○之毒品？
        若被告丁○○未曾以出售之意思而交付毒品予被告丙○○，被告丙○○又豈能將該等毒品拿回其住處？又有何
        「退還」之可言？
      (3)又被告丁○○因售出而交付予丙○○之「毒品」，經丙○○退還，復於被告丁○○處扣案送驗後，其中2 包呈
        第四級毒品先驅原料麻黃素反應，其中1 包呈第四級毒
        品先驅原料去甲麻黃素反應，有卷附臺北市政府警察局
        96 年7年5 日北市鑑毒字第600 號鑑驗通知書1 紙（見
        偵卷第130 頁）可證。惟被告丁○○自遭警逮捕後至到
        庭審理時，始終供稱扣案之3 包白色透明晶體為安非他
        命（見偵卷第24、90、112 頁），證人即共同被告丙○○於本院審理時亦結證稱：「（問：你怎麼知道丁○○
        拿給你看的東西是安非他命？）我當場有試用，試用完
        我才問他價錢（用的時候你是否有辦法判斷是安非他命
        還是假貨？）他放在球裡面燒烤的情況不會變黑，才知
        道這個就是安非他命」等語（見本院卷第231 頁），是
        被告丁○○、丙○○主觀上均誤認該等白色透明晶體為
        安非他命而為交易，應屬非虛。據此，被告丁○○以5
        公克15,000元之價格與被告丙○○達成販賣第二級毒品
        安非他命之合意，但誤認第四級毒品先驅原料麻黃素2
        包及第四級毒品先驅原料去甲麻黃素1 包為第二級毒品
        安非他命，而交付予丙○○之事實，已堪認定。
      (4)被告丁○○另於偵查中證稱：「（問：你在96年6 月27
        日有賣安非他命給丙○○？）沒有，他（指丙○○）原
        本要用1 萬元跟我買5 公克，但是我沒有賣，因為1 萬
        元是我的成本」等語（見偵卷第112 頁），相較於其與
        被告丙○○達成販賣合意之價格為5 公克15,000元，顯
        係以高於販入成本之價格出售，縱其犯入時純為供己用
        ，惟於出售時確有從中賺取買賣差價牟利之營利意圖，
        殆可認定。故被告丁○○前揭所辯，要屬飾卸之詞，殊
        無可採。
  (六)綜上，本案事證明確，被告三人犯行堪予認定，均應依法論
    科。
二、論罪科刑部分：
  (一)按安非他命為毒品危害防制條例第2 條第2 項第2 款所稱之
    第二級毒品，麻黃素、去甲麻黃素為同條項第4 款所稱之第
    四級毒品。又按毒品危害防制條例第4 條各項之販賣毒品罪
    ，以行為人有營利之目的，而為販入或賣出毒品或二者兼備
    之行為者，為其構成要件，並不以販入後復行賣出為必要，
    亦不排斥於販入時同時存有供己施用之意圖。故若係本於營
    利之目的而販入毒品，縱未及賣出，或其於販入時併具有供
    己施用之意圖，均仍無解於販賣既遂罪之成立。至於實際上
    是否已經獲利，則非所問；必也始終無營利之意思，而以原
    價或低於原價有償讓與他人，方難謂為販賣行為，而僅得以
    轉讓罪論處（最高法院93年度臺上字第1651號判決要旨參照
    ）。但如意圖營利而販入毒品後，第一次販賣與他人之行為
    ，此乃接續原先販入之犯意而為，不論其出賣之行為屬既遂
    或未遂，應認基於單一犯意之接續行為，僅成立一販賣毒品
    罪（最高法院96年度臺上字第7456號判決要旨參照）。
  (二)次按刑法上犯罪之故意，祇須對於犯罪事實有所認識，有意
    使其發生或其發生不違背其本意，仍予以實施為已足，不以
    行為人主觀之認識與客觀事實兩相一致為必要，故行為人主
    觀上欲犯某罪，事實上卻犯他罪時，依刑罰責任論之主觀主
    義，首重行為人之主觀認識，應以行為人主觀犯意為其適用
    原則，必事實上所犯之他罪有利於行為人時，始例外依該他
    罪處斷。我國暫行新刑律第13條第3 項原亦有「犯罪之事實
    與犯人所知有異者，依下列處斷：所犯重於犯人所知或相等
    者，從其所知；所犯輕於犯人所知者，從其所犯」之規定。
    嗣現行刑法時，以此為法理所當然，乃未予明定，此有最高
    法院92年度臺上字1263號判決意旨可資參照。
  (三)本件被告丙○○就事實欄第一項(三)部分販入毒品，在於賺取
    差價，顯係以營利為目的，其向「空董」販入毒品後，縱未
    及賣出，仍依販賣既遂罪論處。核被告丙○○就事實欄第一
    項所為，被告戊○○就事實欄第一項(二)所為，均係犯毒品危
    害防制條例第4 條第2 項販賣第二級毒品罪。被告丙○○就
    事實欄第二項所為，另犯槍砲彈藥刀械管制條例第8 條第4
    項之未經許可寄藏可發射子彈具有殺傷力之改造手槍罪、同
    條例第12條第4 項之未經許可寄藏子彈罪。被告丁○○經扣
    案之3 包白色透明晶體，經檢驗後其中2 包呈第四級毒品先
    驅原料麻黃素反應，其中1 包呈第四級毒品先驅原料去甲麻
    黃素反應，已如前述；而毒品危害防制條例第4 條第4 項販
    賣第四級毒品罪之法定刑，顯較同條第2 項販賣第二級毒品
    罪之法定刑為輕，被告丁○○主觀上誤認其所有之白色透明
    晶體係第二級毒品安非他命，而基於販賣第二級毒品之犯意
    著手實施犯罪，客觀上所為係販賣第四級毒品之犯行，依前
    述「所犯輕於犯人所知者，從其所犯」之法理，核其所為係
    犯販賣第四級毒品罪。縱買家丙○○尚未付款，且其後另覓
    得較低價之毒品而將該3 包毒品退還予被告丁○○，仍無礙
    於被告丁○○販賣前揭毒品既遂之成立。起訴意旨雖認被告
    丁○○所為，係犯毒品危害防制條例第5 條第4 項之意圖販
    賣而持有第四級毒品罪，然經公訴蒞庭檢察官依檢察一體之
    原則，於社會基礎事實同一之前提下，當庭變更起訴法條包
    含毒品危害防制條例第4 條第4 項之販賣第四級毒品罪，本
    院自毋須再變更起訴法條而審理之。至公訴蒞庭檢察官另認
    被告丁○○前揭行為亦涉犯毒品危害防制條例第4 條第6 項
    、第2 項之販賣第二級毒品未遂罪，且與前揭販賣第四級毒
    品罪有想像競合犯之裁判上一罪關係，則容有誤會，附此敘
    明。
  (四)被告丙○○、戊○○各次販賣第二級毒品前後持有毒品之低
    度行為，分別應為販賣毒品之高度行為所吸收，均不另論罪
    ；被告丙○○因寄藏槍械、子彈而持有之，其持有為寄藏之
    當然結果，亦不另就持有部分予以論罪。而被告丙○○與戊○○就事實欄第一項(二)部分2 次犯行，均有犯意聯絡及行為
    分擔，各應論以共同正犯。被告丙○○於同時地未經許可寄
    藏具殺傷力之改造手槍及土造子彈，係以一寄藏行為同時觸
    犯上開二罪名，為想像競合犯，應依刑法第55條之規定，從
    一重之槍砲彈藥刀械管制條例第8 條第4 項之未經許可，寄
    藏可發射子彈具有殺傷力之改造手槍罪處斷。被告丙○○與
    被告戊○○所犯2 次共同販賣第二級毒品罪，被告丙○○另
    犯7 次販賣第二級毒品罪及1 次未經許可，寄藏可發射子彈
    具有殺傷力之改造手槍罪，犯意各別，行為互殊，應分論併
    罰。被告丙○○有如事實欄第一項所載之前科紀錄，有臺灣
    高等法院被告前案紀錄表1 份在卷可查，其於徒刑執行完畢
    後5 年以內，故意再犯本件有期徒刑以上之數罪，皆為累犯
    ，均應依刑法第47條第1 項規定加重其刑。被告戊○○年紀
    尚輕，且總智商為77，屬邊緣型智能不足，有國軍左營醫院
    診斷證明書影本1 紙可參（見本院卷第127 頁），則其智商
    較常人為低，致是非判斷能力低落、對外界誘惑抵抗力薄弱
    ，易為人所利用，其依被告丙○○指示交付毒品予買受人，
    雖屬共同正犯，但非犯罪主要角色，衡以毒品危害防制條例
    第4 條第1 項販賣第二級毒品罪之法定本刑係無期徒刑或7
    年以上有期徒刑，縱對之科以最低度法定刑均猶嫌過重，依
    一般國民生活經驗法則，實屬情輕法重，當足引起一般人之
    同情，是認被告戊○○之所為，顯有憫恕之處，爰依刑法第
    59條之規定，酌量減輕被告之刑。
  (五)爰審酌被告丙○○、戊○○、丁○○三人均年輕力壯，竟不
    思投入正常經濟活動，明知施用毒品容易上癮而難以戒除，
    除個人身心飽受摧殘外，施用後輕則導致家庭破碎，重則為
    謀取毒品而淪為娼妓盜匪，足以腐蝕民心國基，竟為圖一己
    之利益，遽然販賣毒品，助長毒品之流通，對國家社會危害
    至深且鉅，被告丙○○受託保管而寄藏槍械、子彈，寄藏槍
    枝之數量為1 枝，子彈為9 顆，其行為對於社會治安構成嚴
    重威脅，被告丙○○、戊○○於審理中坦承犯行，態度尚佳
    ，被告丁○○則始終否認犯罪並飾詞卸責，未顯悔意，併其
    各自參與犯罪分工之程度、犯罪之手段、生活狀況、品行、
    智識程度等一切情狀，分別量處如主文第一、二、三項所示
    之刑，並就被告丙○○未經許可，寄藏可發射子彈具有殺傷
    力之改造手槍罪之所處罰金部分，諭知易服勞役之折算標準
    。
  (六)沒收部分：按販賣毒品所得之對價，不問其中何部分屬於成
    本，何部分屬於犯罪所得之財物，應均予沒收（最高法院65
    年度第5 次刑庭庭推總會議決議（一）意旨參照）。又按共
    同正犯因相互間利用他人之行為，以遂行犯意實現，本於責
    任共同原則，有關沒收部分，對於共犯間供犯罪所用及犯罪
    所得之物，自均應為沒收之諭知（最高法院92年臺上字第70
    50號判決、91年度臺上字第5583號判決要旨參照），查：
    1.就被告丙○○部分，扣案之安非他命3 包（總毛重2.94公
      克，總淨重2.31公克，各取0.01公克化驗，驗餘總淨重2.
      28公克），均檢出含第二級毒品安非他命、甲基安非他命
      、N,N-二甲基安非他命成分，應依毒品危害防制條例第18
      條第1 項前段規定，諭知沒收銷燬。至安非他命外包裝袋
      3 個，係用於包裹毒品，防其裸露、潮濕、逸散，便於攜
      帶，與扣案之毒品並無不可析離之情形，為被告丙○○所
      有供犯販賣第二級毒品罪所用之物；再電信公司出租行動
      電話門號予消費者使用時，即同時附帶提供終端設備SIM
      卡為使用介面，並將SIM 卡之所有權移轉予消費者，而扣
      案丙○○所有之廠牌SonyEricsson行動電話1 支內含門號
      0000000000號SIM 卡1 張及未扣案之門號0000000000號SI
      M 卡1 張（惟無積極確據證明業已滅失），係供其聯繫附
      表二編號01至08販賣毒品事宜之用，業據其供述在卷（見
      本院卷第271 頁），並經證人乙○○於警詢時證述無誤，
      復有監聽譯文表可按，已如前述；另扣案被告丙○○所有
      之電子磅秤1 臺，則係供其販賣毒品時計量所用，亦據其
      供述在卷（見本院卷第271 頁），是上開物品，皆為被告
      丙○○所有供其犯販賣毒品罪及共同販賣毒品罪所用之物
      ，均應依毒品危害防制條例第19條第1 項規定諭知沒收，
      至未扣案之門號0000000000號SIM 卡1 張，如一部或全部
      不能沒收時，應追徵其價額。又被告丙○○販賣毒品予乙○○4 次、戊○○2 次，分別獲取如附表二編號01至06販
      賣所得欄所載之金額，合計獲取5,500 元，其與被告戊○○共同販賣毒品予「阿利」、「DJ」各1 次，分別獲取2,
      500 元及500 元，合計獲取3,000 元，依其與交易對象之
      交易狀態，已經收取，雖未經扣案，惟無法證明已經滅失
      ，且屬其犯毒品危害防制條例第4 條第2 項之罪所得之財
      物，均應依毒品危害防制條例第19條第1 項之規定諭知沒
      收（就其與被告戊○○共同販賣毒品所得之2,500 元及50
      0 元，合計3,000 元部分，應連帶沒收），如全部或一部
      不能沒收時，以其財產抵償之。扣案之仿WALTHER 廠PPK/
      S 型半自動手槍，經換裝土造金屬槍管製造之有殺傷力改
      造手槍1 枝（含彈匣1 個，槍枝管制編號0000000000號）
      及具有殺傷力之土造子彈5 顆（原扣案9 顆，其中4 顆業
      經鑑定時試射擊發，已失其殺傷力），依槍砲彈藥刀械管
      制條例第8 條第4 項、第12條第4 項之規定未經許可不得
      持有，均為違禁物，應依刑法第38條第1 項第1 款，宣告
      沒收。
    2.就被告戊○○部分，其與被告丙○○共同販賣毒品予「阿
      利」、「DJ」各1 次，分別獲取2,500 元及500 元，合計
      獲取3,000 元，依其與交易對象之交易狀態，已經收取，
      雖未扣案，惟無法證明已經滅失，屬其犯毒品危害防制條
      例第4 條第2 項之罪所得之財物，均應依毒品危害防制條
      例第19條第1 項之規定諭知連帶沒收，如全部或一部不能
      沒收時，以其財產抵償之。扣案丙○○所有之廠牌SonyEr
      icsson行動電話1 支內含門號0000000000號SIM 卡1 張及
      未扣案之門號0000000000號SIM 卡1 張，係供共犯聯繫販
      賣毒品事宜之用、扣案被告丙○○所有之電子磅秤1 臺，
      則係供共犯販賣毒品時計量所用，皆為共同正犯丙○○所
      有供犯共同販賣毒品罪所用之物，依照前揭責任共同原則
      ，亦應依毒品危害防制條例第19條第1 項規定諭知沒收，
      至未扣案之門號0000000000號SIM 卡1 張如一部或全部不
      能沒收時，追徵其價額。
    3.另按毒品危害防制條例第2 條第2 項規定，毒品依其成癮
      性、濫用性及對社會危害性分為4 級，並就製造、運輸、
      販賣、意圖販賣而持有、以非法方法使人施用、引誘他人
      施用及轉讓等不同品項毒品之行為，分別定其處罰。至施
      用或持有第三、四級毒品，因其可罰性較低，故予除罪化
      ，僅就施用及持有第一、二級毒品科以刑罰。惟鑑於第三
      、四級毒品均係管制藥品，特於同條例第11條之1 明定無
      正當理由，不得擅自持有；第18條第1 項後段復規定查獲
      之第三、四級毒品，無正當理由而擅自持有者，沒入銷燬
      之。從而，依同條例第18條第1 項後段應沒入銷燬之毒品
      ，專指查獲之施用、持有第三、四級毒品而言；倘係查獲
      之製造、運輸、販賣、意圖販賣而持有、以非法方法使人
      施用、引誘他人施用或轉讓之第三、四級毒品，既屬同條
      例相關法條明文規定處罰之犯罪行為，即非該條項應沒入
      銷燬之範圍。又同條例第19條第1 項所定「供犯罪所用或
      因犯罪所得之物」，係指犯第4 條至第9 條、第12條、第
      13條或第14條第1 項、第2 項之罪所用或所得之物，不包
      括毒品本身在內，自不得為第三、四級毒品之沒收依據。
      同條例對於查獲之製造、運輸、販賣、意圖販賣而持有、
      以非法方法使人施用、引誘他人施用及轉讓第三、四級毒
      品之沒收，並無特別規定，如其行為已構成犯罪，則該毒
      品即屬不受法律保護之違禁物，應回歸刑法之適用，依刑
      法第38條第1 項第1 款之規定沒收之。查扣案丁○○所有
      之白色透明晶體3 包（總毛重2.83公克，總淨重2.23公克
      ，各取0.01公克化驗，驗餘總淨重2.20公克），經檢驗後
      其中2 包呈第四級毒品先驅原料麻黃素反應，其中1 包呈
      第四級毒品先驅原料去甲麻黃素反應，皆為違禁物，均應
      依刑法第38條第1 項第1 款規定，宣告沒收。惟麻黃素外
      包裝袋2 個、去甲麻黃素外包裝袋1 個，係用於包裹毒品
      ，防其裸露、潮濕、逸散，並便於攜帶，為供被告犯販賣
      第四級毒品罪所用之物，均應依毒品危害防制條例第19條
      第1 項規定諭知沒收。另扣案分裝袋15個，非專供包裝毒
      品使用一途，尚可作為其他物品包裝之用，因尚未使用，
      只能視為預備供被告丁○○販賣毒品犯罪之物，且經被告
      丁○○自承為其所有（見本院卷第272 頁），均依刑法第
      38條第1 項第2 款規定宣告沒收。至被告丁○○販賣第四
      級毒品予被告丙○○，因被告丙○○尚未付款，被告丁○○並未實際取得交易金額，即無從宣告沒收犯罪所得，併
      此敘明。其餘扣案物，查無其他證據足以證明與本案有關
      ，自無庸予以宣告沒收，末此敘明。
三、公訴人於起訴書中認被告丙○○、戊○○多次販賣第二級毒
    品之犯行，應分論併罰，惟經本院受命法官於準備程序及審
    判長於審理程序中詢問公訴蒞庭檢察官，其本檢察一體之原
    則，明確陳述該二被告多次販賣毒品之犯行屬集合犯之一罪
    關係，並於96年10月4 日庭呈補充理由書，擴張被告丙○○
    之犯罪事實及於其曾在96年4 月22日、4 月29日、6 月9 日
    、6 月16日、6 月20日，分別販賣800 元至2,800 元不等之
    安非他命，予「阿敏（使用00000000號電話）」「小丸子」
    「嫂子（使用0000000000號電話）」「玄哥」及使用000000
    0000號電話之人。惟刑法於94年2 月2 日修正公布，刪除第
    56條所定連續犯之規定，自95年7 月1 日施行；原先基於概
    括犯意連續多次販賣毒品之行為，於刑法修正刪除連續犯規
    定之前，均依連續犯論以一罪，惟此次刑法第56條修正理由
    之說明謂：「對繼續犯同一罪名之罪者，均適用連續犯之規
    定論處，不無鼓勵犯罪之嫌，亦使國家刑罰權之行使發生不
    合理之現象。」「基於連續犯原為數罪之本質及刑罰公平原
    則之考量，爰刪除有關連續犯之規定」等語，即係將本應各
    自獨立評價之數罪，回歸本來就應賦予複數法律效果之原貌
    。而所謂集合犯是指立法者所制定之犯罪構成要件中，本就
    預定有數個同種類之行為將反覆實行之犯罪而言，將各自實
    現犯罪構成要件之反覆多數行為，解釋為集合犯，而論以一
    罪。是以對於集合犯，必須從嚴解釋，以符合立法本旨。觀
    諸毒品危害防制條例所定之販賣毒品罪之構成要件文義，實
    無從認定立法者本即預定該犯罪之本質，必有數個同種類行
    為而反覆實行之集合犯行，故販賣毒品罪，難認係集合犯。
    因此，就刑法修正施行後多次販賣毒品之犯行，採一罪一罰
    ，始符合立法本旨（最高法院96年度臺上字第6048號判決）
    。本件被告丙○○數次販賣或共同販賣第二級毒品之犯行，
    及被告戊○○數次共同販賣第二級毒品之犯行，揆諸前開說
    明，既均應獨立評價而個別予以處罰，不生集合犯之問題，
    是補充理由書所擴張之犯罪事實與公訴人起訴之犯罪事實，
    即無何等裁判上或實質上一罪之關係，尚非起訴效力所及，
    本院自不得併予審究，附此敘明。
四、不另為無罪之諭知部分：
  (一)公訴意旨另以：(1)被告丙○○除附表二編號01至04之4 次販
    賣第二級毒品犯行外，另於96年4 月至5 月中旬，在臺北市
    北投區○○○路○ 段148 巷2 弄10號附近公園，以每公克2,
    500 元至3,000 元之價格，販賣第二級毒品安非他命予乙○○約1 次、(2)被告丙○○除附表二編號05、06之2 次販賣第
    二級毒品犯行外，另於96年3 月至5 月，在附表二編號05、
    06所示之地點，以每次500 元之價格，販賣重量不詳之第二
    級毒品安非他命予戊○○約3 次、(3)被告丙○○於96年4 、
    5 月間，在臺北市北投區稻香市場，以每0.5 公克1,500 元
    之價格販賣安非他命予「智傑」約2 、3 次、(4)被告丙○○
    及戊○○，除附表二編號07、08之2 次共同販賣第二級毒品
    犯行外，另自96年3 月起，由丙○○寄放安非他命在附表二
    編號07、08所示之地點，由戊○○交付第二級毒品安非他命
    予買家並收取價金之方式，共同販賣第二級毒品安非他命約
    8 次，因認被告丙○○及戊○○此部分，均另涉犯毒品危害
    防制條例第4 條第2 項販賣第二級毒品罪嫌云云。
  (二)按犯罪事實應依證據認定之，無證據不得認定犯罪事實；不
    能證明被告犯罪者，應諭知無罪之判決，刑事訴訟法第154
    條第2 項、第301 條第1 項分別定有明文。又按認定不利於
    被告之事實，須依積極證據，苟積極證據不足為不利於被告
    事實之認定時，即應為有利於被告之認定，更不必有何有利
    之證據，另認定犯罪事實所憑之證據，雖不以直接證據為限
    ，間接證據亦包括在內，然無論直接證據或間接證據，其為
    訴訟上之證明，須於通常一般之人均不致有所懷疑，而得確
    信其為真實之程度者，始得據之為有罪之認定，倘其證明尚
    未達到此一程度，而有合理之懷疑存在，無從使事實審法院
    得有罪之確信時，即應由法院為諭知被告無罪之判決，此有
    最高法院30年上字第816 號判例、76年臺上字第4986號判例
    意旨可資參照。
  (三)本院查：
    1.公訴人認被告丙○○於96年4 月至5 月中旬另曾販賣安非
      他命予乙○○1 次，無非以證人乙○○之陳述為據，惟證
      人乙○○先於警詢中稱向被告丙○○購買毒品「約5 次」
      （見偵卷第34頁），後於偵訊中稱「4 、5 次」（見偵卷
      第117 頁），是其購買次數本屬約略估計而得，與實際次
      數或有出入，則被告丙○○於本院依卷內現存證據而於事
      實欄第一項(一)所認定販賣第二級毒品予乙○○4 次之犯行
      外，是否另有1 次犯行，原非無疑；此外，並未見公訴人
      提出何等證據證明被告丙○○確有上述犯行。
    2.公訴人認被告丙○○於96年3 月至5 月另曾販賣安非他命
      予戊○○3 次，無非以證人即共同被告戊○○之陳述為據
      ，惟公訴人僅概括指述販賣毒品之次數，並未具體指明各
      該3 次犯行之發生時間，且證人戊○○亦於偵訊中稱：「
      丙○○他拿給我後，我們有一起吸食過，我也有拿500 元
      給他，但他有時有收，有時沒收」等語（見偵卷第121 頁
      ），則證人戊○○數次向被告丙○○取得安非他命是否均
      有對價關係，亦即被告丙○○於本院依卷內現存證據而於
      事實欄第一項(一)所認定販賣第二級毒品予戊○○2 次之犯
      行外，是否另有3 次犯行，當存有疑問；此外，亦未見公
      訴人提出何等證據證明被告丙○○確有上述犯行。
    3.公訴人認被告丙○○於96年4 、5 月間另曾販賣安非他命
      予「智傑」約2 、3 次，無非以被告丙○○曾於警詢、偵
      查中坦承曾販賣安非他命予「智傑」之供述為據。惟被告
      丙○○於本院審理時，已堅詞否認涉有此部犯行，辯稱：
      「智傑」是之前在網咖認識的，伊有借錢給「智傑」，但
      跟毒品沒有關係等語；此外，復未見公訴人提出何等證據
      證明被告丙○○確有上述犯行。
    4.公訴人認被告丙○○及戊○○自96年3 月起另共同販賣安
      非他命約8 次，無非以被告戊○○於偵訊時之陳述為據，
      惟公訴人僅概括指述販賣毒品之次數，並未具體指明各該
      8 次犯行之發生時間及交易對象，且被告丙○○於本院審
      理時，已堅詞否認涉有此部犯行，辯稱：伊放安非他命在
      戊○○那邊寄賣大約2 、3 次，是有人要伊才叫別人去戊○○那邊拿，但只有「阿利」和「DJ」兩個人去買而已等
      語（見本院卷第279 、280 頁），其所辯核與被告丙○○
      行動電話門號0000000000號與被告戊○○任職網咖電話號
      碼（02）00000000於96年6 月19日之通聯監聽譯文1 紙（
      見偵卷第135 頁）相符，應屬非虛；則被告丙○○、戊○○於本院依卷內現存證據而於事實欄第一項(二)所認定販賣
      第二級毒品予「阿利」、「DJ」各1 次之犯行外，是否另
      有8 次犯行，恐有疑問。此外，仍未見公訴人提出何等證
      據證明被告丙○○、戊○○確有上述犯行。
  (四)綜上，公訴人所提出之證據，均不足以證明被告丙○○、戊○○確有上揭犯行。此外，復查無其他積極證據足認被告丙○○、戊○○有上揭犯行，被告二人之犯罪既不能證明，參
    諸首揭說明及事實有無不明之利益應歸於被告之原則，本應
    就此部分為無罪之諭知，惟因公訴蒞庭檢察官本於檢察一體
    之原則，已明確陳述被告二人多次販賣毒品之犯行屬集合犯
    ，是公訴人認此部份若有罪，即與前開論罪部分有集合犯之
    實質上一罪關係，爰不另為無罪之諭知，附此敘明。
據上論斷，應依刑事訴訟法第299 條第1 項前段，毒品危害防制
條例第4 條第2 項、第4 項、第18條第1 項前段、第19條第1 項
，槍砲彈藥刀械管制條例第8 條第4 項、第12條第4 項，刑法第
11條、第28條、第55條、第47條第1 項、第59條、第42條第3 項
、第38條第1 項第1 款、第2 款、第51條第5 款，判決如主文。
本案經檢察官洪三到庭執行職務。
中    華    民    國    97    年     1    月    17    日
                  刑事第七庭審判長法  官  王俊雄
                                  法  官  許碧惠
                                  法  官  周群翔
以上正本證明與原本無異。
如不服本判決應於判決送達後10日內向本院提出上訴狀，其未敘
述上訴之理由者並得於提起上訴後20日內向本院補提理由書（均
須按他造當事人之人數附繕本）。
                                  書記官  劉育君
中    華    民    國    97    年     1    月    17    日
附表一：
┌──┬────┬────┬─────────┬───────┐
│編號│罪    名│主    刑│從              刑│對應之犯罪事實│
│    │        │        │                  │              │
├──┼────┼────┼─────────┼───────┤
│ 01 │販賣第二│有期徒刑│扣案之電子磅秤壹臺│附表二編號01  │
│    │級毒品  │柒年貳月│、SonyEricsson廠牌│              │
│    │        │        │行動電話壹支（內含│              │
│    │        │        │門號0000000000號SI│              │
│    │        │        │M 卡壹張）均沒收，│              │
│    │        │        │未扣案之門號098948│              │
│    │        │        │0544號SIM 卡壹張沒│              │
│    │        │        │收，如全部或一部不│              │
│    │        │        │能沒收時，追徵其價│              │
│    │        │        │額，未扣案之販賣第│              │
│    │        │        │二級毒品所得新臺幣│              │
│    │        │        │壹仟元沒收，如全部│              │
│    │        │        │或一部不能沒收時，│              │
│    │        │        │以其財產抵償之。  │              │
├──┼────┼────┼─────────┼───────┤
│ 02 │販賣第二│有期徒刑│扣案之電子磅秤壹臺│附表二編號02  │
│    │級毒品  │柒年貳月│、SonyEricsson廠牌│              │
│    │        │        │行動電話壹支（內含│              │
│    │        │        │門號0000000000號SI│              │
│    │        │        │M 卡壹張）均沒收，│              │
│    │        │        │未扣案之門號098948│              │
│    │        │        │0544號SIM 卡壹張沒│              │
│    │        │        │收，如全部或一部不│              │
│    │        │        │能沒收時，追徵其價│              │
│    │        │        │額，未扣案之販賣第│              │
│    │        │        │二級毒品所得新臺幣│              │
│    │        │        │壹仟元沒收，如全部│              │
│    │        │        │或一部不能沒收時，│              │
│    │        │        │以其財產抵償之。  │              │
├──┼────┼────┼─────────┼───────┤
│ 03 │販賣第二│有期徒刑│扣案之電子磅秤壹臺│附表二編號03  │
│    │級毒品  │柒年貳月│、SonyEricsson廠牌│              │
│    │        │        │行動電話壹支（內含│              │
│    │        │        │門號0000000000號SI│              │
│    │        │        │M 卡壹張）均沒收，│              │
│    │        │        │未扣案之門號098948│              │
│    │        │        │0544號SIM 卡壹張沒│              │
│    │        │        │收，如全部或一部不│              │
│    │        │        │能沒收時，追徵其價│              │
│    │        │        │額，未扣案之販賣第│              │
│    │        │        │二級毒品所得新臺幣│              │
│    │        │        │壹仟元沒收，如全部│              │
│    │        │        │或一部不能沒收時，│              │
│    │        │        │以其財產抵償之。  │              │
├──┼────┼────┼─────────┼───────┤
│ 04 │販賣第二│有期徒刑│扣案之電子磅秤壹臺│附表二編號04  │
│    │級毒品  │柒年貳月│、SonyEricsson廠牌│              │
│    │        │        │行動電話壹支（內含│              │
│    │        │        │門號0000000000號SI│              │
│    │        │        │M 卡壹張）均沒收，│              │
│    │        │        │未扣案之門號098948│              │
│    │        │        │0544號SIM 卡壹張沒│              │
│    │        │        │收，如全部或一部不│              │
│    │        │        │能沒收時，追徵其價│              │
│    │        │        │額，未扣案之販賣第│              │
│    │        │        │二級毒品所得新臺幣│              │
│    │        │        │壹仟伍佰元沒收，如│              │
│    │        │        │全部或一部不能沒收│              │
│    │        │        │時，以其財產抵償之│              │
│    │        │        │。                │              │
├──┼────┼────┼─────────┼───────┤
│ 05 │販賣第二│有期徒刑│扣案之電子磅秤壹臺│附表二編號05  │
│    │級毒品  │柒年貳月│、SonyEricsson廠牌│              │
│    │        │        │行動電話壹支（內含│              │
│    │        │        │門號0000000000號SI│              │
│    │        │        │M 卡壹張）均沒收，│              │
│    │        │        │未扣案之門號098948│              │
│    │        │        │0544號SIM 卡壹張沒│              │
│    │        │        │收，如全部或一部不│              │
│    │        │        │能沒收時，追徵其價│              │
│    │        │        │額，未扣案之販賣第│              │
│    │        │        │二級毒品所得新臺幣│              │
│    │        │        │伍佰元沒收，如全部│              │
│    │        │        │或一部不能沒收時，│              │
│    │        │        │以其財產抵償之。  │              │
├──┼────┼────┼─────────┼───────┤
│ 06 │販賣第二│有期徒刑│扣案之電子磅秤壹臺│附表二編號06  │
│    │級毒品  │柒年貳月│、SonyEricsson廠牌│              │
│    │        │        │行動電話壹支（內含│              │
│    │        │        │門號0000000000號SI│              │
│    │        │        │M 卡壹張）均沒收，│              │
│    │        │        │未扣案之門號098948│              │
│    │        │        │0544號SIM 卡壹張沒│              │
│    │        │        │收，如全部或一部不│              │
│    │        │        │能沒收時，追徵其價│              │
│    │        │        │額，未扣案之販賣第│              │
│    │        │        │二級毒品所得新臺幣│              │
│    │        │        │伍佰元沒收，如全部│              │
│    │        │        │或一部不能沒收時，│              │
│    │        │        │以其財產抵償之。  │              │
├──┼────┼────┼─────────┼───────┤
│ 07 │共同販賣│有期徒刑│扣案之電子磅秤壹臺│附表二編號08  │
│    │第二級毒│柒年貳月│、SonyEricsson廠牌│              │
│    │品      │        │行動電話壹支（內含│              │
│    │        │        │門號0000000000號SI│              │
│    │        │        │M 卡壹張）均沒收，│              │
│    │        │        │未扣案之門號098948│              │
│    │        │        │0544號SIM 卡壹張沒│              │
│    │        │        │收，如全部或一部不│              │
│    │        │        │能沒收時，追徵其價│              │
│    │        │        │額，未扣案之販賣所│              │
│    │        │        │得新臺幣貳仟伍佰元│              │
│    │        │        │連帶沒收，如全部或│              │
│    │        │        │一部不能沒收時，以│              │
│    │        │        │其財產抵償之。    │              │
├──┼────┼────┼─────────┼───────┤
│ 08 │共同販賣│有期徒刑│扣案之電子磅秤壹臺│附表二編號09  │
│    │第二級毒│柒年貳月│、SonyEricsson廠牌│              │
│    │品      │        │行動電話壹支（內含│              │
│    │        │        │門號0000000000號SI│              │
│    │        │        │M 卡壹張）均沒收，│              │
│    │        │        │未扣案之門號098948│              │
│    │        │        │0544號SIM 卡壹張沒│              │
│    │        │        │收，如全部或一部不│              │
│    │        │        │能沒收時，追徵其價│              │
│    │        │        │額，未扣案之販賣所│              │
│    │        │        │得新臺幣伍佰元連帶│              │
│    │        │        │沒收，如全部或一部│              │
│    │        │        │不能沒收時，以其財│              │
│    │        │        │產抵償之。        │              │
├──┼────┼────┼─────────┼───────┤
│ 09 │販賣第二│有期徒刑│扣案第二級毒品安非│附表二編號07  │
│    │級毒品  │柒年貳月│他命參包（驗餘總淨│              │
│    │        │        │重貳點貳捌公克）沒│              │
│    │        │        │收銷燬，安非他命外│              │
│    │        │        │包裝袋參個、電子磅│              │
│    │        │        │秤壹臺，均沒收。  │              │
├──┼────┼────┼─────────┼───────┤
│ 10 │未經許可│有期徒刑│扣案之仿WALTHER廠P│事實欄第二項  │
│    │，寄藏可│參年肆月│PK/S型半自動手槍，│              │
│    │發射子彈│，併科罰│經換裝土造金屬槍管│              │
│    │具有殺傷│金新臺幣│製造之有殺傷力改造│              │
│    │力之改造│伍萬元，│手槍壹枝（含彈匣壹│              │
│    │手槍    │罰金如易│個，槍枝管制編號：│              │
│    │        │服勞役，│0000000000）及具有│              │
│    │        │以新臺幣│殺傷力之土造子彈伍│              │
│    │        │壹仟元折│顆均沒收。        │              │
│    │        │算壹日  │                  │              │
└──┴────┴────┴─────────┴───────┘
附表二：
┌─┬──┬──────┬─────┬────────┬─────┐
│編│犯罪│  犯罪地點  │ 販賣對象 │    販賣方式    │ 販賣所得 │
│號│時間│            │          │                │（新臺幣）│
├─┼──┼──────┼─────┼────────┼─────┤
│01│96年│臺北市北投區│乙○○    │由丙○○以1,000 │1,000元   │
│  │04月│中央北路3 段│          │元賣出0.3 公克之│          │
│  │14日│148 巷2 弄10│          │安非他命        │          │
├─┼──┤號附近公園  │          ├────────┼─────┤
│02│96年│            │          │由丙○○以1,000 │1,000元   │
│  │05月│            │          │元賣出0.3 公克之│          │
│  │05日│            │          │安非他命        │          │
├─┼──┼──────┤          ├────────┼─────┤
│03│96年│捷運復興崗站│          │由丙○○以1,000 │1,000元   │
│  │05月│附近        │          │元賣出0.3 公克之│          │
│  │07日│            │          │安非他命        │          │
├─┼──┼──────┤          ├────────┼─────┤
│04│96年│捷運竹圍站附│          │由丙○○以1,500 │1,500元   │
│  │05月│近          │          │元賣出0.5 公克之│          │
│  │09日│            │          │安非他命        │          │
├─┼──┼──────┼─────┼────────┼─────┤
│05│96年│臺北市北投區│戊○○    │由丙○○以500 元│500元     │
│  │05月│中和街239 號│          │賣出數量不詳之安│          │
│  │中旬│戊○○任職之│          │非他命          │          │
├─┼──┤網咖店內    │          ├────────┼─────┤
│06│96年│            │          │由丙○○以500 元│500元     │
│  │05月│            │          │賣出數量不詳之安│          │
│  │下旬│            │          │非他命          │          │
├─┼──┼──────┼─────┼────────┼─────┤
│07│96年│臺北市北投區│綽號「阿利│由丙○○與戊○○│2,500元   │
│  │06月│中和街23 9號│」真實姓名│共同以2,500 元賣│          │
│  │18日│戊○○任職之│年籍不詳之│出1 公克之安非他│          │
│  │    │網咖店內    │人        │命              │          │
├─┼──┤            ├─────┼────────┼─────┤
│08│96年│            │綽號「DJ」│由丙○○與戊○○│500元     │
│  │06月│            │真實姓名年│共同以500 元賣出│          │
│  │18日│            │籍不詳之人│重量不詳之安非他│          │
│  │    │            │          │命              │          │
├─┼──┼──────┼─────┼────────┼─────┤
│09│96年│臺北市○○路│綽號「空董│丙○○以13,000元│無        │
│  │06月│、民權西路口│」真實姓名│販入5 公克之安非│          │
│  │27日│            │年籍不詳之│他命            │          │
│  │    │            │男子      │                │          │
└─┴──┴──────┴─────┴────────┴─────┘
附錄本案論罪科刑法條：
毒品危害防制條例第4條
製造、運輸、販賣第一級毒品者，處死刑或無期徒刑；處無期徒
刑者，得併科新臺幣1千萬元以下罰金。
製造、運輸、販賣第二級毒品者，處無期徒刑或7 年以上有期徒
刑，得併科新臺幣7 百萬元以下罰金。
製造、運輸、販賣第三級毒品者，處5 年以上有期徒刑，得併科
新臺幣5百萬元以下罰金。
製造、運輸、販賣第四級毒品者，處3 年以上10年以下有期徒刑
，得併科新臺幣3百萬元以下罰金。
製造、運輸、販賣專供製造或施用毒品之器具者，處1 年以上7
年以下有期徒刑，得併科新臺幣1百萬元以下罰金。
前五項之未遂犯罰之。
槍砲彈藥刀械管制條例第8條
未經許可，製造、販賣或運輸鋼筆槍、瓦斯槍、麻醉槍、獵槍、
空氣槍或第4 條第1 項第1 款所定其他可發射金屬或子彈具有殺
傷力之各式槍砲者，處無期徒刑或5 年以上有期徒刑，併科新臺
幣1千萬元以下罰金。
未經許可，轉讓、出租或出借前項所列槍枝者，處5 年以上有期
徒刑，併科新臺幣1千萬元以下罰金。
意圖供自己或他人犯罪之用，而犯前二項之罪者，處無期徒刑或
7年以上有期徒刑，併科新臺幣1千萬元以下罰金。
未經許可，持有、寄藏或意圖販賣而陳列第一項所列槍枝者，處
3年以上10年以下有期徒刑，併科新臺幣7百萬元以下罰金。
第一項至第三項之未遂犯罰之。
槍砲彈藥刀械管制條例第12條
未經許可，製造、販賣或運輸子彈者，處1 年以上7 年以下有期
徒刑，併科新台幣5百萬元以下罰金。
未經許可，轉讓、出租或出借子彈者，處6 月以上5 年以下有期
徒刑，併科新台幣3百萬元以下罰金。
意圖供自己或他人犯罪之用，而犯前二項之罪者，處3 年以上10
年以下有期徒刑，併科新台幣7百萬元以下罰金。
未經許可，持有、寄藏或意圖販賣而陳列子彈者，處5 年以下有
期徒刑，併科新台幣3百萬元以下罰金。
第一項至第三項之未遂犯罰之。


司法院資訊處製作；財團法人民間司法改革基金會備份。
